Inventaris van het archief van het Kantongerecht te Gorinchem, 1970-1979
Nationaal Archief, Den Haag
Terbeschikkingstelling (tbs)
Maatregel in het strafrecht waarbij de rechter beveelt dat de *verdachte van een *misdrijf, die een gebrekkige ontwikkeling of een ziekelijke stoornis heeft, bij bepaalde in de wet genoemde omstandigheden, van overheidswege ambulant zal worden behandeld en begeleid, of in een daartoe bestemde inrichting zal worden verpleegd.
Transactie
Het onder bepaalde omstandigheden ter voorkoming van strafvervolging voldoen aan een of meer door de opsporingsambtenaar (politie) of het *Openbaar Ministerie (officier van Justitie) gestelde voorwaarden, zoals het betalen van een geldsom ('boete'), waardoor het recht tot strafvervolging vervalt. Zie ook: Schikking.
Tussenvonnis
Uitspraak door de rechter, gedaan vóór het *eindvonnis in een aanhangig geding, die geen einde maakt aan de zaak; wordt nader ingedeeld in *preparatoir, *interlocutoir en *provisioneel vonnis.
Uitkeringsfraude (sociale zekerheid)
Het ten onrechte of tot een te hoog bedrag ontvangen van een uitkering als gevolg van het aan een uitvoeringsorgaan van de sociale zekerheid al dan niet opzettelijk verstrekken van onjuiste of onvolledige informatie dan wel het voor dat uitvoeringsorgaan verzwijgen van voor de beslissing relevante gegevens.
Uitlevering
Verwijdering van een persoon uit Nederland met het doel hem ter beschikking te stellen van de autoriteiten van een andere staat naar aanleiding van het plegen van een *misdrijf.
Uitzetting
Verwijdering van een *vreemdeling uit Nederland wanneer zijn verblijf niet (meer) rechtmatig is.
Verdachte
Voor het begin van de vervolging is hij degene van wie uit feiten of omstandigheden een redelijk vermoeden van schuld aan een strafbaar feit wordt aangenomen, daarna is hij degene tegen wie de vervolging is gericht.
Verstek (verlenen)
Formele constatering door de rechter dat een partij of een verdachte niet in rechte (per procureur) is verschenen noch op een andere wijze op de oproep bij verzoekschrift of dagvaarding heeft gereageerd; het betekent in de regel toewijzing van de eis.
Verstekvonnis
Uitspraak in een rechtszaak waarbij een procespartij niet in rechte ter zitting is verschenen noch heeft gereageerd. Zie ook: Verstek (verlenen).
Verzet
Gewoon *rechtsmiddel, aan te wenden tegen een uitspraak (*verstekvonnis) die door een rechtsprekende instantie niet op tegenspraak is gegeven en waartegen geen *hoger beroep openstaat. Zie ook: Contradictoir vonnis.
Verzetvonnis
Uitspraak in een rechtszaak die de rechter na verstekverlening opnieuw heeft beoordeeld. Zie ook: Verstek, Verstekvonnis, Verzet.
Voeging ad informandum
Het voegen, door het Openbaar Ministerie, van een strafzaak zonder tenlastelegging bij een andere zaak die aan de rechter wordt voorgelegd, met het doel de rechter bij de bepaling van de strafmaat rekening te laten houden met de gevoegde zaak. Zie ook: Afdoening door Openbaar Ministerie.
Voeging ter berechting
Het samenvoegen, door het Openbaar Ministerie, van ingeschreven strafzaken, met het doel de rechter bij één *vonnis verschillende zaken tegelijk te laten afdoen. Zie Afdoening door Openbaar Ministerie.
Voeging ter zitting
Het samenvoegen, door de rechter, van onder verschillende parketnummers ingeschreven strafzaken, met het doel deze zaken als één strafzaak te behandelen. Zie Afdoening door de rechter.
Vonnis
Gemotiveerde bindende uitspraak van de rechter in een voor hem gevoerd rechtsgeding. Zie ook: Arrest, Tussenvonnis.
Voogdij
Gezag over minderjarige en diens goederen, van rechtswege of op beslissing van de rechter aan een ouder of een derde opgedragen, wanneer het ouderlijk gezag niet over het kind wordt uitgeoefend.
Voorlopige toevertrouwing
Maatregel waarbij de kinderrechter voorlopig in de gezagsuitoefening van een minderjarige voorziet, indien een minderjarige niet onder gezag staat of dit gezag niet over hem wordt uitgeoefend.
Vreemdeling
Ieder die de Nederlandse nationaliteit niet bezit en niet op grond van een wettelijke bepaling als Nederlander wordt behandeld.
Vrijspraak
Uitspraak, door de rechter, waarbij hij niet bewezen acht dat het door de officier van justitie ten laste gelegde feit door de verdachte is gepleegd. Zie ook: Ontslag van rechtsvervolging, Schuldigverklaring.
Beschrijving van de series en archiefbestanddelen
- KANTONGERECHT, 1
  - Rechtspraak, 1.1
    - Burgerlijke zaken, 1.1.1
      - Kantonrechter, 1.1.1.1
        - Bij dagvaarding, 1.1.1.1.1
          - Klapperkaarten van civiele zaken op naam van de eiser., 1970-1979; 1-5; kaartsysteem
            Zie voor de bijbehorende stukken inv. nrs. 6 t/m 44 en 45 t/m 78.
            - 1970 - 1972, P, 1
              Openbaarheid beperkt tot 1 januari 2048
            - 1972, R - 1974, U, 2
              Openbaarheid beperkt tot 1 januari 2050
            - 1974, V - 1976, 3
              Openbaarheid beperkt tot 1 januari 2052
            - 1977-1978, 4
              Openbaarheid beperkt tot 1 januari 2054
            - 1979, 5
              Openbaarheid beperkt tot 1 januari 2055
          - Audiëntiebladen en minuten van vonnissen., 1970-1979; 6-44; 39 pakken
            Zie voor de toegang inv. nrs. 1 t/m 5.
            - 1970 jan. - mei, 6
              Openbaarheid beperkt tot 1 januari 2046
            - 1971 juni - sep., 7
              Openbaarheid beperkt tot 1 januari 2047
            - 1971 okt. - dec., 8
            - 1971 jan. - mrt., 9
            - 1971 apr. - juni, 10
            - 1971 juli - sep., 11
            - 1971 okt. - nov., 12
            - 1972 jan. - mrt., 13
            - 1972 apr. - juni, 14
            - 1972 juli - sep., 15
            - 1972 okt. - dec., 16
            - 1973 jan. - mrt., 17
              Openbaarheid beperkt tot 1 januari 2049
            - 1973 apr. - juni, 18
            - 1973 juli - sep., 19
            - 1973 okt. - dec., 20
            - 1974 jan. - feb., 21
            - 1974 mrt. - mei, 22
            - 1974 juni - sep., 23
            - 1974 okt. - dec., 24
            - 1975 jan. - mrt., 25
              Openbaarheid beperkt tot 1 januari 2051
            - 1975 apr. - juni, 26
            - 1975 juli - sep., 27
            - 1975 okt. - dec., 28
            - 1976 jan. - mrt., 29
            - 1976 apr. - juni, 30
            - 1976 juli - sep., 31
            - 1976 okt. - dec., 32
            - 1977 jan. - mrt., 33
              Openbaarheid beperkt tot 1 januari 2053
            - 1977 apr. - juni, 34
            - 1977 juli - sep., 35
            - 1977 okt. - dec., 36
            - 1978 jan. - mrt., 37
            - 1978 apr. - juni, 38
            - 1978 juli - sep., 39
            - 1978 okt. - dec., 40
            - 1979 jan. - mrt., 41
            - 1979 apr. - juni, 42
            - 1979 juli - sep., 43
            - 1979 okt. - dec., 44
          - Processtukken betreffende huur en arbeidszaken., 1970-1979; 45-78; 34 pakken
            - 1970, rolnummers 001 - 150., 45
            - 1970, rolnummers 188 - 419., 46
            - 1971, rolnummers 003 - 376., 47
            - 1971, rolnummers 378 - 672., 48
            - 1972, rolnummers 005 - 159., 49
            - 1972, rolnummers 167 - 627., 50
            - 1973, rolnummers 004 - 346., 51
            - 1973, rolnummers 360 - 681., 52
            - 1974, rolnummers 003 - 105., 53
            - 1974, rolnummers 108 - 299., 54
            - 1974, rolnummers 301 - 405., 55
            - 1974, rolnummers 412 - 665., 56
            - 1975, rolnummers 002 - 099., 57
            - 1975, rolnummers 132 - 284., 58
            - 1975, rolnummers 314 - 418., 59
            - 1975, rolnummers 419 - 485., 60
            - 1975, rolnummers 523 - 631., 61
            - 1976, rolnummers 001 - 171., 62
            - 1976, rolnummers 203 - 311., 63
            - 1976, rolnummers 312 - 469., 64
            - 1976, rolnummers 508 - 606., 65
            - 1977, rolnummers 007 - 145., 66
            - 1977, rolnummers 147 - 323., 67
            - 1977, rolnummers 331 - 480., 68
            - 1977, rolnummers 482 - 639., 69
            - 1978, rolnummers 001 - 185., 70
            - 1978, rolnummers 201 - 330., 71
            - 1978, rolnummers 345 - 484., 72
            - 1978, rolnummers 503 - 647., 73
            - 1979, rolnummers 001 - 165., 74
            - 1979, rolnummers 172 - 293., 75
            - 1979, rolnummers 294 - 355., 76
            - 1979, rolnummers 380 - 544., 77
            - 1979, rolnummers 552 - 733., 78
        - Bij rekest, 1.1.1.1.2
          - Register voor rekesten tot inleiding van een contentieuze procedure., 1974-1979; 79; deel
            Contentieuze zaken kunnen worden gezien als civiele zaken die worden ingeleid middels een verzoekschrift in plaats van een dagvaarding, maar ook leiden tot een vonnis.
      - Pachtkamer, 1.1.1.2
        - Bij dagvaarding, 1.1.1.2.1
          - Audiëntiebladen en minuten van vonnissen., 1971-1979; 80-81; 2 pakken
            - 1971-1974, 80
            - 1975-1979, 81
          - Processtukken betreffende pachtzaken., 1970-1979; 82-88; 7 pakken
            - 1970-1971, 82
            - 1972, 83
            - 1973, 84
            - 1974, 85
            - 1975-1976, 86
            - 1977, 87
            - 1978-1979, 88
        - Bij rekest, 1.1.1.2.2
          - Audiëntiebladen en minuten van vonnissen., 1970-1979; 89; pak
          - Processtukken betreffende pachtzaken., 1970-1979; 90-92; 3 pakken
            - 1970-1974, 90
            - 1975-1976, 91
            - 1977-1979, 92
  - Buitengerechtelijke zaken, 1.2
    - Voogdijzaken, 1.2.1
      - Voogdijklapper op naam van de onder voogdij gestelde., 1970-1979; 93-95; kaartsysteeem
        Zie voor de bijbehorende stukken inv. nrs. 101 t/m 112.
        - 1970-1974, 93
        - 1975-1978, 94
        - 1979, 95
      - Voogdijklapper op naam van de vader en de moeder, met voogdijbewindsnummer en de naam van de voogd en toeziend voogd., 1970-1979; 96; kaartsysteem
      - Processtukken van voogdijzaken, geordend op jaar van meerderjarigheid., 1966-1979; 97-112; 16 pakken
        Zie voor de toegangen inv. nrs. 93 t/m 96.
        - 1966, nummers 0201 - 2067., 97
          Openbaarheid beperkt tot 1 januari 2042
        - 1967, nummers 0018 - 2231., 98
          Openbaarheid beperkt tot 1 januari 2043
        - 1968, nummers 0160 - 2150., 99
          Openbaarheid beperkt tot 1 januari 2044
        - 1969, nummers 0523 - 2789., 100
          Openbaarheid beperkt tot 1 januari 2045
        - 1970, nummers 0088 - 2883., 101
        - 1971, nummers 0040 - 3053., 102
        - 1972, nummers 0185 - 3426., 103
        - 1973, nummers 0300 - 3567., 104
        - 1974, nummers 0358 - 3713., 105
        - 1975, nummers 0526 - 4242., 106
        - 1976, nummers 0805 - 4408., 107
        - 1977, nummers 0884 - 3210., 108
        - 1977, nummers 3222 - 4384., 109
        - 1978, nummers 0961 - 4872., 110
        - 1979, nummers 1106 - 3652., 111
        - 1979, nummers 3658 - 5404., 112
  - Huishoudelijke en griffiezaken, 1.3
    - Correspondentie met het Ministerie van Justitie met betrekking tot benoemingen en ontslagen van kantonrechters, plaatsvervangende kantonrechters, griffiers, waarnemend griffiers en leden van de pachtkamer., 1938-1979; 113; pak
    - Statistische gegevens over de jaren 1968 - 1979., 114-115; 2 pakken
      - 1968-1974, 114
      - 1975-1979, 115
    - Repertoire ten dienste van de administratie der buitengerechtelijke verrichtingen ter griffie van het kantongerecht., 1973-1979; 116; deel